

# TRẦN KIÊM GIA VŨ

#### Fresher Java Developer

**Ngày sinh:** 29/08/1996

Giới tính: Nam

**Số điện thoại:** 0978 692 501

**Email:** trankiemgiavu.tkgv@gmail.com

Website: https://bom.so/Gia-Vu

Địa chỉ: 1/592 Lê Duẩn, phường Tây Lộc, Thành phố Huế, Thừa Thiên Huế

### MỤC TIÊU NGHỀ NGHIỆP

Tốt nghiệp tại Trung Tâm Đào Tạo Lập Trình CodeGym, áp dụng những kiến thức đã được học vào việc phát triển các sản phẩm phần mềm chất lượng, đồng thời tích lũy kiến thức, kinh nghiệm để có thể đáp ứng nhu cầu công việc ở vị trí cao hơn. Sẵn sàng tiếp nhận ngôn ngữ mới để phục vụ nhu cầu công việc, nâng cao giá trị bản thân. Môi trường làm việc nhiều thử thách là động lực và cơ hội để tôi hoàn thiện kiến thức nghề nghiệp, trở thành một lập trình viên xuất sắc, góp mặt trong đội ngũ nhân viên nòng cốt của công ty.

#### **HOC VẤN**

04/2022 - 12/2022

#### TRUNG TÂM ĐÀO TẠO LẬP TRÌNH VIÊN CODEGYM HUẾ

#### LẬP TRÌNH VIÊN

https://bom.so/chung-chi-tot-nghiep

09/2014 - 12/2019

#### TRƯỜNG ĐẠI HỌC NÔNG LÂM HUẾ - HUAF

CÔNG NGHỆ SAU THU HOẠCH

https://bom.so/bang-tot-nghiep

### KINH NGHIỆM LÀM VIỆC

04/2022 - 12/2022

#### TRUNG TÂM ĐÀO TẠO LẬP TRÌNH VIÊN CODEGYM HUẾ

#### Học viên

- Tham gia khóa học "Bootcamp Java WEB", trải qua hơn 1000 giờ học tập và luyện tập bản thân đã học hỏi và trưởng thành hơn, phát triển kĩ năng mềm lẫn chuyên môn.
- Được đào tạo về các kĩ năng làm việc nhóm hiệu quả, trải nghiệm qua các dự án nhỏ kết hợp các công cụ quản lí như Kanban, áp dụng nguyên lí SCRUM vào dự án.

02/2020 - 01/2022

#### CÔNG TY CỔ PHẦN MDF Ý MỸ

#### Nhân Viên Kế Toán Kho

- Mua vật tư, hàng hóa
- · Làm phiếu xuất, nhập vật tư
- · Nhập hóa đơn, làm đề nghị thanh toán

Kiểm tra tồn kho vật tư hàng tháng	
KỸ NĂNG	
Kiến thức chuyên môn	HTML, CSS, Bootstrap
	JavaScript, React JS (useState, useEffect)
	• Java Core
	• OOP
	Servlet and JSP, JSTL
	• JDBC
	• MySQL
	Spring Framework
	Spring Data JPA
	• RESTful API
	Spring Security
	Spring Boot
	• jQuery, AJAX
Kỹ năng mềm	• Kỹ năng giao tiếp, tự tin thuyết trình trước đám đông.
	<ul> <li>Kỹ năng làm việc độc lập và theo nhóm tốt.</li> </ul>
	<ul> <li>Thích ứng nhanh với môi trường làm việc, hòa đồng nhanh.</li> </ul>
	Chịu đựng áp lực công việc cao.
	• Sắp xếp, lập kế hoạch và quản lý thời gian.
	• Kỹ năng giải quyết vấn đề.
	• Kỹ năng tự học và tìm kiếm.

• Làm báo cáo, đối chiếu công nợ hàng tuần cho kế toán trưởng

• Lên kế hoạch dự trù công nợ phải trả hàng tuần

• Báo cáo chi tiết vật tư sử dụng, vật tư mua hàng tháng cho kế toán trưởng

## Tin học văn phòng

• Sử dụng thành thạo các công cụ Word, Excel, Power Point

### DỰ ÁN

# HALOLO NETWORK - MẠNG XÃ HỘI NỘI BỘ

( 11/2022 - 12/2022 )

	- Link sản phẩm
	• Website: https://halolo.tk
	Email: trankiemgiavu@gmail.com
Cản Dhẩm	Password: Vu123456
Sản Phẩm	- Link Git:
	Module: https://gitlab.com/dev4end/spb-halolo-module
	Node: https://gitlab.com/dev4end/nodejs-halolo-server
	Client https://gitlab.com/dev4end/reactjs-halolo-client
Mô tả sản phẩm	Đây là một mạng xã hội với các tính năng cơ bản như đăng bài viết, ảnh, phản ứng và bình luận về bài viết của người khác. Kết bạn, theo dõi người khác và trao đổi thông tin với nhau qua tin nhắn. Ứng dụng có thể sử dụng được trên mobile web.

Số lượng người tham gia	• 3 thành viên
Vị trí	• Thành Viên
Vai trò, trách nhiệm trong dự án	<ul> <li>Nghe theo sự phân công nhiệm vụ của trưởng nhóm.</li> <li>Phân tích và thiết kế kiến trúc ứng dụng cùng nhóm.</li> <li>Tham gia giải quyết vấn đề khi dự án muốn mở rộng hướng phát triển.</li> <li>Quản lý công việc và thảo luận nhóm qua Jira, Facebook.</li> <li>Phát triển ứng dụng theo quy chuẩn mô hình Scrum.</li> <li>Nhóm sử dụng Git quản lý phiên bản mã nguồn.</li> <li>Thực hiên Scrum hằng ngày.</li> <li>Làm slide báo cáo và thuyết trình về sản phẩm.</li> <li>Xây dựng chức năng CRUD cho bài viết</li> <li>Xây dựng API các chức năng</li> </ul>
Công nghệ sử dụng	<ul> <li>MySQL - Cơ sở dữ liệu</li> <li>Spring Boot - API</li> <li>NodeJs - Socket.io</li> <li>ReactJS - Client</li> <li>jQuery</li> <li>Bootstrap 5</li> </ul>

### **PC SHOP MANAGEMENT**

( 09/2022 - 10/2022 )

Sản Phẩm	- Link Git:  • https://github.com/Asutoxic/PC_SHOP_MANAGEMENT	
Mô tả sản phẩm	<ul> <li>Đây là một trang cửa hàng linh kiện máy tính. Bao gồm giao diện người dùng và 1 trang quản lý. Người dùng có thể xem các mẫu sản phẩm có sẵn tại shop và tham khảo giá.</li> <li>Phía quản lý có thể quản lý sản phẩm và người dùng</li> </ul>	
Số lượng người tham gia	• 1 thành viên	
Vị trí	• Lập trình viên	
Thời gian triển khai	• 7 ngày	
Công nghệ sử dụng	<ul> <li>Spring Boot</li> <li>Spring Security</li> <li>Spring DataJPA</li> <li>jQuery-AJAX</li> <li>Bootstrap 4</li> </ul>	

# PC SHOP

( 08/2022 - 09/2022 )

Mô tả sản phẩm danh sách sản phẩm của shop. Chỉnh sửa thông tin liên quan đến sản phẩm, thêm s	Sản Phẩm	- Link Git: - https://github.com/Asutoxic/PC_SHOP
pham moi, xoa san pham.	Mô tả sản phẩm	<ul> <li>Đây là một trang để quản lý một cửa hàng linh kiện máy tính. Tại đây bạn có thể quản lý danh sách sản phẩm của shop. Chỉnh sửa thông tin liên quan đến sản phẩm, thêm sản phẩm mới, xóa sản phẩm.</li> </ul>

Số lượng người tham gia	• 1 thành viên
Vị trí	• Lập trình viên
Thời gian triển khai	• 7 ngày
Công nghệ sử dụng	<ul> <li>Java Servlet</li> <li>JSP</li> <li>JSTL</li> <li>MySQL database</li> <li>Bootstrap 4</li> </ul>

#### **PRODUCT MANAGEMENT**

(06/2022 - 07/2022)

Sản Phẩm	- Link Git:  • https://github.com/Asutoxic/PRODUCT_MANAGEMENT
Mô tả sản phẩm	<ul> <li>Đây là ứng dụng quản lý sản phẩm chạy ở màn hình Console.</li> <li>Bao gồm các chức năng quản lý sản phẩm, quản lý người dùng, quản lý đặt hàng.</li> <li>Người dùng có thể xem các mặt hàng, có thể lựa chọn những mặt hàng phù hợp với nhu cầu của mình thông qua chức năng tìm kiếm mà màn hình cung cấp.</li> </ul>
Số lượng người tham gia	• 1 thành viên
Vị trí	• Lập trình viên
Thời gian triển khai	• 7 ngày
• Java Core • OOP • Solid	

### **COMIC MANAGEMENT**

( 04/2022 - 05/2022 )

Sản Phẩm	- Link Git:  • https://github.com/Asutoxic/COMIC_MANAGEMENT
Mô tả sản phẩm	• Đây là trang quản lý truyện tranh, có thể thêm, sửa, xoá, tìm kiếm sản phẩm, tìm kiếm truyện theo thể loại
Số lượng người tham gia	• 1 thành viên
Vị trí	• Lập trình viên
Thời gian triển khai	• 3 ngày
Công nghệ sử dụng	HTML/CSS     JavaScript     LocalStorage

### CHỨNG CHỈ

04/2018-	06/2019	)
----------	---------	---

### Ngoại ngữ

• Tiếng Anh trình độ B1

# SỞ THÍCH

- Đọc sách, tiểu thuyết.
- Xem phim.
- Đam mê du lịch và khám phá.

### **NGƯỜI THAM CHIẾU**

#### Anh Nguyễn Hữu Anh Khoa

- · Giám đốc trung tâm CodeGym Huế
- Điện thoại: 0935 216 417
- Email: khoa.nguyen@codegym.vn

# HOẠT ĐỘNG

04/2022 - 12/2022	Trung tâm đào tạo lập trình viên CodeGym Huế	
	Hoạt động Team Building	
	<ul> <li>Tham gia tất cả các hoạt động team building trong và ngoài giờ của trung tâm.</li> </ul>	
	• Tham gia hiến máu nhân đạo.	
02/2020 - 01/2022	Công Ty Cổ Phần MDF Ý Mỹ	
	Hoạt động Team Building	
	<ul> <li>Tham gia tất cả các hoạt động team building trong và ngoài giờ của công ty.</li> </ul>	
10/2016 - 08/2018	Câu lạc bộ Giọt hồng - Trường Đại Học Nông Lâm Huế	
	Tình nguyện viên	
	Tham gia các hoạt động của câu lạc bộ	
10/2014 - 08/2016	Câu lạc bộ Kỹ Năng Sinh Viên - Trường Đại Học Nông Lâm Huế	
	Tình nguyện viên	
	Tham gia các hoạt động của câu lạc bộ	